# 关于稀释每股收益及净资产的披露理解

提问人：茶前饭后 时间：2019-01-31 16:38:37
请教版主，关于公司对潜在稀释每股收益的披露，一般提前多长时间披露，比如公司发行的可转债，是不是一般在到期前一年在报告中披露吧？这个时间有什么限制要求？已批准但未发行的应该不需要披露潜在稀释吧？多谢版主指点。

回答人：chenyiwei
只要有稀释性证券发行在外，就需要披露。与距离到期日的远近无关。已批准但尚未发行的，无需披露稀释每股收益（但不反对作为补充资料在附注中补充说明其稀释影响）。